# 求助陈版主，问题1-1-33 （生产中作为催化剂使用（正常消耗很小）的贵金属的核算）

提问人：liuweisheng 时间：2021-09-19 20:33:06
这样处理可有问题
固定资产残值按照预计下次回炉时的价值确认，按照预计下次回炉的时间确定固定资产使用寿命，并计提折旧。
谢谢版主解惑

回答人：chenyiwei
这个问题解答的基本思路就是将“贵金属本身的价值”和“每次回炉翻新的加工成本”作为两项资产予以考虑，对前者不计提折旧（但可能计提减值，且不得转回），对后者单独确认为一项资产并在两次回炉加工之间的间隔期内摊销。
你所建议的做法中，“固定资产残值按照预计下次回炉时的价值”似乎较难以确定，且不符合历史成本原则，不一定可行。